臺灣彰化地方法院民事裁定
111年度聲字第69號
聲  請  人  陳虹君  

            陳秉軒（陳虹字之繼承人）

            陳秉鈞（陳虹字之繼承人）

兼上二人共同
法定代理人  江佳玲（陳虹字之繼承人）

前列共同
代  理  人  袁裕倫律師
相  對  人  陳吉祥  
上列聲請人因與陳吉祥間請求債務人異議之訴等事件（本院111
年度訴字第785號），聲請停止執行，本院裁定如下：
    主    文
聲請人供擔保新臺幣43萬3333元後，本院111年度司執字第39029
號執行事件之強制執行程序，於本院111年度訴字第785號債務人
異議之訴等事件判決確定、和解或撤回起訴前，其執行程序應暫
予停止。
    理    由
一、按強制執行程序開始後，除法律另有規定外，不停止執行；
    有回復原狀之聲請，或提起再審或異議之訴，或對於和解為
    繼續審判之請求，或提起宣告調解無效之訴、撤銷調解之訴
    ，或對於許可強制執行之裁定提起抗告時，法院因必要情形
    或依聲請定相當並確實之擔保，得為停止強制執行之裁定，
    強制執行法第18條第2項亦有明文。是依上開規定，停止執
    行須以有上開程序進行，以確定其實體上權利義務時，法院
    認有必要或聲請人陳明願供相當擔保後，即得裁定停止強制
    執行。次按法院因必要情形或依聲請定相當並確實之擔保，
    為停止強制執行之裁定者，該擔保金額之多寡應如何認為相
    當，固屬法院職權裁量之範圍。惟此項擔保係備供強制執行
    債權人因停止執行所受損害之賠償，故法院定擔保金額時，
    自應斟酌該債權人因停止執行可能遭受之損害，以為衡量之
    標準。而債權人因停止執行可能遭受之損害，在執行名義命
    為金錢給付之情形，係指債權人因停止執行延後受償，未能
    即時利用該款項，所可能遭受之損害而言（最高法院106年
    度台抗字第123號裁定參照）。
二、聲請意旨略以：相對人持本院111年度司拍字第43號拍賣抵
    押物裁定（下稱系爭拍賣裁定）聲請對聲請人所有之坐落於
    彰化縣○○市○○段0000○0000地號土地及其上同段01518建號建
    物（門牌號碼：彰化縣○○市○○路0段000巷0○0號6樓）為強制
    執行，經本院111年度司執字第39029號強制執行事件（下稱
    系爭執行事件）執行在案。惟相對人聲請系爭拍賣裁定所憑
    之抵押權所擔保之債權，業經聲請人全數清償完畢，且聲請
    人業已提起債務人異議之訴，經本院111年度補字第411號受
    理在案，爰依強制執行法第18條第2項規定，聲請准予供擔
    保停止系爭執行事件等語。　　　　
三、本件聲請人以其已向本院提起債務人異議之訴為由，聲請停
    止系爭執行事件。經查系爭執行事件現尚未終結，而聲請人
    已對相對人提起債務人異議之訴，現由本院審理中等情，業
    經本院調取上開執行卷宗及111年度訴字第785號債務人異議
    之訴卷宗查核屬實，因認聲請人所為停止執行之聲請，於法
    尚無不合。而揆諸前揭最高法院見解所示，本院酌定擔保金
    額時，應僅斟酌相對人上開強制執行未能即時受償所受之損
    害額定之。本院酌以相對人於系爭執行事件中，聲請執行標
    的金額為新臺幣（下同）200萬元，則以該價值計算，本件
    如停止執行未能即時受償預計所受之損害額，應為該數額按
    年息5%計算之法定遲延利息；參以本案訴訟之標的金額逾民
    事訴訟法第466條所定數額，屬得上訴第三審事件，至三審
    終結，其期間推定為4年4個月（參照各級法院辦案期限實施
    要點第2規定民事通常程序第一審審判案件期限1年4個月、
    民事第二審審判案件期限2年、民事第三審審判案件期限1年
    ），本院綜合上情，認為聲請人所應供之擔保金額，以43萬
    3333元為適當【計算式為：2,000,000×5%×(4＋4/12) =433,3
    33元】。
四、依強制執行法第18條第2項，裁定如主文。
中　　華　　民　　國　　111 　年　　8 　　月　　17　　日
          民事第三庭     法    官   洪堯讚
以上正本係照原本作成。
如不服本裁定，應於送達後10日內，向本院提出抗告狀並表明抗
告理由及繳納抗告費新臺幣（下同）1,000元。
中　　華　　民　　國　　111 　年　　8 　　月　　17　　日
　　　                   書 記 官   李盈萩